# chenyiwei大版主：追溯调整还是在当前调整？

提问人：毛毛流浪者 时间：2010-09-30 10:12:35
chenyiwei大版主：对一家公司在当初设立时有股东的部分出资由于不能够办理资产权属的转移手续，目前准备用货币资金替换原先的实物出资，由于该资产已经使用了几年，每年按照规定计提了折旧和摊销。收到替换出资的货币资金后是追溯调整还是在当前处理，形成的收益是计入营业务收入还是应该计入资本公积（权益性交易）？

回答人：chenyiwei
回复 楼主 毛毛流浪者 的帖子 1 、这种情况不属于违反会计准则规定的事项，因此不是会计差错，相应也就不能追溯调整。 2 、收到的现金超过置换出的固定资产于置换日的账面价值的差额增加资本公积。

回答人：chenyiwei
回复 藤椅 Accountlxy 的帖子“出资方式变更”是工商方面的说法。从会计角度，就如你所理解的，相当于企业以固定资产向股东分配，同时再从股东取得货币形式的资本性投入。